【裁判字號】    99,交聲,1255
【裁判日期】    991230
【裁判案由】    聲明異議
【裁判全文】
臺灣彰化地方法院交通事件裁定        99年度交聲字第1255號
原處分機關    交通部公路總局臺中區監理所彰化監理站
異  議  人
即受處分人    林家勳
上列異議人即受處分人因違反道路交通管理處罰條例案件，對於
交通部公路總局臺中區監理所彰化監理站民國99年11月19日所為
之處分（彰監四字第裁64-GE0000000號裁決書），聲明異議，本
院裁定如下：
    主  文
異議駁回。
    理  由
一、按汽車駕駛人，駕駛汽車未隨身攜帶駕駛執照者，處新臺幣
    （下同）300元以上600元以下罰鍰，並責令補辦登記、補照
    、換照或禁止駕駛，道路交通管理處罰條例第25條第3款有
    明文規定。
二、聲明異議意旨略以：異議人即受處分人（以下稱異議人）林
    家勳於民國98年12月4日於臺中市○○路誤闖快速道路，經
    警以未帶駕駛執照及誤闖快速道路分別掣單舉發，異議人已
    於應到案日期前至原處分機關繳納罰鍰，其中未帶駕駛執照
    之罰鍰當場繳納，誤闖快速道路之罰鍰以分期方式繳納，並
    已於次月繳清；惟異議人於99年11月底復收到另一裁決書，
    指異議人於98年12月4日所違規之未帶駕駛執照罰鍰並未繳
    納，異議人持該裁決書至原處分機關查詢，窗口服務人員稱
    電腦並無繳費資料，然異議人確定業已將上開2罰單之罰鍰
    繳清，且未帶駕駛執照之罰鍰僅300元，異議人已繳清另一
    筆罰單罰鍰3,000元，無拖欠300元罰鍰之理，是以異議等語
    。
三、經查，異議人林家勳於98年12月4日8時55分許，騎乘車牌號
    碼113-BUZ號重型機車，行經臺中市○○路、西屯路路口處
    ，因「駕駛汽車未隨身攜帶駕駛執照」違規，經警當場掣單
    舉發，有臺中市警察局中市警交字第GE0000000號舉發違反
    道路交通管理事件通知單1紙附卷可稽，復為異議人是認，
    故異議人上開違規事實，洵可確定。惟異議人以其前已繳清
    本件裁決書罰鍰300元置辯。復查異議人雖謂已繳清罰鍰等
    情，惟並無法提出相關繳費證明，且異議人既稱已繳清本件
    罰鍰，固應留存繳款憑據以備查證；又異議人是否已為繳費
    之事實認定，尚非本交通法庭得依道路交通相關法律予以審
    酌、裁判事項。又本件異議人對其已否繳費有所爭執，則應
    循向原處分機關查詢、申訴等管道救濟始為允當，附此敘明
    。故異議人所稱其已繳清罰鍰乙節，並無證據足供證明，是
    其所辯尚難採信。
四、綜上所述，異議人確實有於前揭時、地「駕駛汽車未隨身攜
    帶駕駛執照」之違規行為，堪以認定，原處分機關依道路交
    通管理處罰條例第25條第3款裁處異議人罰鍰600元，核無違
    誤，本件異議人聲明異議為無理由，應予駁回。
據上論斷，應依道路交通事件處理辦法第18條、第20條，裁定如
主文。
中    華    民    國    99    年    12    月    30    日
                  交通法庭        法  官  洪志賢
以上正本證明與原本無異。
如不服本裁定，應於裁定送達後五日內向本院提出抗告狀(須附
繕本 )。
中    華    民    國    99    年    12    月    30    日
                                  書記官  許億先

司法院資訊處製作；財團法人民間司法改革基金會備份。
